Teléfono

+57 301 3076930

Email

ed.atencio16@gmail.com

Web

edatencio.com

Dirección

Bogotá, Colombia

Edward D. Atencio M.

DESARROLLADOR UNITY / PROGRAMADOR .NET

He trabajado en una gran variedad de juegos y programas, incluyendo juegos arcade, aplicaciones WinForms y de consola, e incluso en algunos proyectos de Arduino y Node.js.

Me gusta mucho ser mentor de otros programadores y expandir mi experiencia y conocimientos como desarrollador.

EXPERIENCIA

Liderar un pequeño equipo de dos programadores de juegos junior, un programador de Arduino y un modelador 3D, supervisando sus proyectos, manteniendo sus progresos dentro del tiempo planificado, dando opiniones y ayudando cuando se estancan con un obstáculo. Y también, desarrollar mis proyectos asignados.

Desarrollar video juegos para ser instalados en las salas arcade alrededor de todo el país, usando el motor de video juegos Unity y el lenguaje de programación C#.

Contrato de dos meses realizado en la Dirección de Sistemas. realizando las actividades de soporte en distintas localidades de acuerdo a los lineamientos y estándares establecidos.

Dos meses de pasantías académicas realizadas en la Dirección de Sistemas, realizando las actividades de soporte en la Planta Modelo de acuerdo a los lineamientos y estándares establecidos.

PROGRAMADOR LÍDER

Ago 2019 – Ene 2020 Super Videomania, C.A. Zulia, Venezuela

DESARROLLADOR UNITY

Jul 2018 – Ago 2019 Super Videomania, C.A. Zulia, Venezuela

ANALISTA DE TI

Jul 2017 – Ago 2017 Cervecería Polar C.A. Zulia, Venezuela

PASANTÍAS ACADÉMICAS

Feb 2017 – Mar 2017 Cervecería Polar C.A. Zulia, Venezuela

EDUCACIÓN

Universidad Rafael Belloso Chacín. Facultad de ingeniería. Graduado en Agosto de 2017.

Cisco Certified Network Associate (CCNA). Certificado en el año 2016.

COMPUTACIÓN Zulia, Venezuela

INGENIERO EN

CERTIFICADO CCNA ROUTING & SWITCHING

Zulia, Venezuela

HABILIDADES

Software

Idiomas

C#, C++, JavaScript.

Unity 3D, Visual Studio, Arduino IDE, Node.is, Blender.

Inglés (avanzado), Español (nativo).

Otros

- Reparación y mantenimiento de equipos, tanto de software como de hardware.
- Conocimiento básico de modelado 3D, rigging y texturizado usando Blender.
- Capaz de asumir el liderazgo o ser un miembro del equipo.